臺灣士林地方法院交通事件裁定　　　　96年度交聲字第1256號
原處分機關　臺北市交通事件裁決所
異　議　人
即受處分人　甲○○
上列異議人即受處分人因違反道路交通管理處罰條例案件，對於
臺北市交通事件裁決所中華民國96年9 月4 日所為之處分（原處
分案號：北市裁二字第裁22-Z00000000號）聲明異議，本院裁定
如下：
    主  文
異議駁回。
    理  由
一、按汽車行駛於高速公路，不遵使用限制、禁止、行車管制及
    管理事項之管制規則而有未依規定使用路肩者，處汽車駕駛
    人新台幣（下同）3,000 元以上6,000 元以下罰鍰，並記違
    規點數1 點，道路交通管理處罰條例第33條第1 項第9 款及
    第63條第1 項第1 款分別定有明文。
二、原處分意旨略以：異議人即受處分人甲○○於民國96年6 月
    16日上午11時45分許，駕駛車號EB-8702 號自用小客車，行
    經國道一號高速公路南下42.5公里處，違規行駛路肩，為警
    攔查掣單舉發「行駛路肩」之違規，爰依道路交通管理處罰
    條例第33條第1 項第9 款之規定裁處罰鍰4,000 元，並依同
    條例第63條第1 項第1 款之規定記違規點數1 點。
三、聲明異議意旨略以：伊於96年6 月16日從林口進入國道一號
    高速公路，當時林口正下著傾盆大雨，且該日為端午節長假
    的頭一天，南下路段交通非常壅塞，車行緩慢，伊隨著前面
    車輛循序前進，嗣伊進入車道後，警察在42.5公里處要求伊
    從車陣中駛出，並以行駛高速公路路肩為由開單舉發，然伊
    認為42.5公里處為匝道口，尚未進入高速公路，且伊係跟隨
    前面車輛前進，警察僅掣單舉發伊違規，實難令人甘服，爰
    依法聲明異議云云。
四、本院查：
(一)異議人甲○○於上開時間，駕駛車號EB-8702 號自用小客車
    ，行經國道一號高速公路南下42.5公里處之事實，為異議人
    所不否認，並有卷附內政部警政署國道公路警察局舉發違反
    道路交通管理事件通知單1 紙可稽，應甚明確，堪予認定。
(二)又訊據證人即現場舉發本件違規之國道公路警察局第一警察
    隊泰山分隊乙○○○○到庭結證稱：「（請陳述取締過程？
    ）林口有二個路口，他是從南下林口第一個閘道進來的，該
    閘道有200 公尺左右的加速車道，供林口下來的車子進入主
    線道用，他違規地點在第一、第二路口中間的路肩，從林口
    1 到林口2 的入口閘道中間約有400 公尺的路肩，他開車看
    到前面都塞車，他行駛林口1 之後的路肩約42.5公里處，再
    到林口2 加速車道超車，從林口2 的加速車道切入主線道。
    」（見本院96年10月8 日訊問筆錄）等語明確，經核證人李
    德龍係就案發當日親身經歷之舉發經過作證，所證內容，就
    其目擊異議人違規情節及舉發經過敘述詳確，並無瑕疵，顯
    非一般憑空捏造證詞可擬，且證人與異議人原不相識，2 人
    間並無怨恨仇隙，此為異議人所是認，故證人要無設詞誣陷
    異議人違規，進而招致偽證重罪之可能及必要。本件異議人
    既未就執勤警員之舉發有誤提出相關證據以供調查，本院經
    查亦無任何證據足資證明其有捏造事實違法取締之情事，則
    執勤警員本其維護交通秩序、安全職責所為之舉發，自應受
    到合法、正確之推定，其上開證詞自可採信。參以舉發當時
    為日間上午11時45分許，視線良好，證人在林口第二交流道
    路肩上，可以看到林口2 加速車道跟42.5公里的路肩，且舉
    發當時僅有異議人之車輛行駛路肩等情，亦據證人李德龍結
    證明確，是依證人陳述取締當時所處之角度、位置及過程，
    顯示其特別謹慎確認駕駛人之違規行為無誤後始掣單舉發，
    衡情，當無誤認異議人違規事實之虞，是本件異議人空言否
    認違規，難認屬實，不足採信。
(三)至異議人另以案發當時尚有其他車輛違規行駛路肩，員警並
    未加以取締云云為辯。然按有相同之違規事件而未受相同之
    取締，故涉及主管機關行使行政裁量權適法與否之問題，然
    該因違規而遭取締之行為人，尚不得主張「不法之平等」，
    是異議人上開所辯，縱令屬實，亦不得據為本件主張阻卻違
    規之正當事由，異議人上開所辯，尚不足採。
五、綜上所述，異議人確有於前揭時、地，駕駛車號EB-8702 號
    自用小客車，行駛路肩之違規事實，異議人上開所辯，洵不
    足採。從而，原處分機關依據道路交通管理處罰條例第33條
    第1 項第9 款之規定，裁處異議人罰鍰4,000 元，並依同條
    例第63條第1 項第1 款之規定，記違規點數1 點，其認事用
    法並無違誤，裁罰亦無不當，本件異議為無理由，應予駁回
    。
據上論斷，應依道路交通案件處理辦法第19條，裁定如主文。
中　　華　　民　　國　　96　　年　　11　　月　　22　　日
                  交通法庭法  官  許永煌
以上正本證明與原本無異。
如不服本裁定應於送達後5日內向本院提出抗告狀。
                          書記官  陳淑琪
中　　華　　民　　國　　96　　年　　11　　月　　22　　日
